---
title: "Assignment"
author: "Sorawit Anunak"
date: "2025-05-08"
output: github_document
---

```{r setup, include=FALSE}
knitr::opts_chunk$set(echo = TRUE)
```

```{r}
plant_growth_data <- read.csv("plant_growth_data.csv")
```
```{r}
head(plant_growth_data)
```
```{r}
library(dplyr)
library(ggplot2)
```
1. หาค่าเฉลี่ยของ Height_cm, Leaf_Count, Flower_Count, Soil_pH,
Chlorophyll_Content, Stem_Diameter และ Days_to_Flowering สำหรับแต่ละ Species และ Treatment
```{r}
#คำตอบข้อที่1
plant_growth_data %>%
  group_by(Species, Treatment) %>%
  summarise(
    Height_cm = mean(Height_cm, na.rm = TRUE),
    Leaf_Count = mean(Leaf_Count, na.rm = TRUE),
    Flower_Count = mean(Flower_Count, na.rm = TRUE),
    Soil_pH = mean(Soil_pH, na.rm = TRUE),
    Chlorophyll_Content = mean(Chlorophyll_Content, na.rm = TRUE),
    Stem_Diameter = mean(Stem_Diameter, na.rm = TRUE),
    Days_to_Flowering = mean(Days_to_Flowering, na.rm = TRUE)
  )
```

2. สร้าง data frame ใหม่ที่ประกอบด้วย Species, Treatment และค่าเฉลี่ยของพารามิเตอร์แต่ละตัว ใช้ head() เพื่อแสดง data frame ใหม่ของคุณ
```{r}
#คำตอบข้อที่2
summary_df <- plant_growth_data %>%
  group_by(Species, Treatment) %>%
  summarise(
    Height_cm = mean(Height_cm, na.rm = TRUE),
    Leaf_Count = mean(Leaf_Count, na.rm = TRUE),
    Flower_Count = mean(Flower_Count, na.rm = TRUE),
    Soil_pH = mean(Soil_pH, na.rm = TRUE),
    Chlorophyll_Content = mean(Chlorophyll_Content, na.rm = TRUE),
    Stem_Diameter = mean(Stem_Diameter, na.rm = TRUE),
    Days_to_Flowering = mean(Days_to_Flowering, na.rm = TRUE)
  ) %>%
  ungroup()

# แสดง 6 แถวแรกของ data frame ใหม่
head(summary_df)
```

3. พล็อตกราฟแท่งของ Height_cm, Leaf_Count, Flower_Count, Soil_pH, Chlorophyll_Content, Stem_Diameter และ Days_to_Flowering ใน Rosa/Control (ใช้ค่าเฉลี่ยของแต่ละการวัด)
```{r}
#คำตอบข้อที่3
# โหลดแพ็กเกจที่จำเป็น
library(dplyr)
library(ggplot2)
library(tidyr)

# คำนวณค่าเฉลี่ยเฉพาะ Rosa/Control
rosa_control_means <- plant_growth_data %>%
  filter(Species == "Rosa", Treatment == "Control") %>%
  summarise(
    Height_cm = mean(Height_cm, na.rm = TRUE),
    Leaf_Count = mean(Leaf_Count, na.rm = TRUE),
    Flower_Count = mean(Flower_Count, na.rm = TRUE),
    Soil_pH = mean(Soil_pH, na.rm = TRUE),
    Chlorophyll_Content = mean(Chlorophyll_Content, na.rm = TRUE),
    Stem_Diameter = mean(Stem_Diameter, na.rm = TRUE),
    Days_to_Flowering = mean(Days_to_Flowering, na.rm = TRUE)
  )

# เปลี่ยนข้อมูลให้อยู่ในรูปแบบ long สำหรับ ggplot
rosa_control_long <- pivot_longer(
  rosa_control_means,
  cols = everything(),
  names_to = "Parameter",
  values_to = "Mean"
)

# พล็อตกราฟแท่ง
ggplot(rosa_control_long, aes(x = Parameter, y = Mean, fill = Parameter)) +
  geom_bar(stat = "identity") +
  labs(
    title = "ค่าเฉลี่ยของพารามิเตอร์ต่าง ๆ สำหรับ Rosa (Control)",
    x = "พารามิเตอร์",
    y = "ค่าเฉลี่ย"
  ) +
  theme_minimal() +
  theme(axis.text.x = element_text(angle = 45, hjust = 1)) +
  scale_fill_brewer(palette = "Set3")
```

4. เปรียบเทียบค่าเฉลี่ยของ Height_cm ระหว่าง Species ในกลุ่ม control โดยใช้กราฟแท่ง
```{r}
#คำตอบข้อที่4
# โหลดแพ็กเกจที่จำเป็น
library(dplyr)
library(ggplot2)

# คำนวณค่าเฉลี่ยของ Height_cm สำหรับแต่ละ Species ในกลุ่ม Control
height_means <- plant_growth_data %>%
  filter(Treatment == "Control") %>%
  group_by(Species) %>%
  summarise(
    Mean_Height_cm = mean(Height_cm, na.rm = TRUE)
  )

# สร้างกราฟแท่ง
ggplot(height_means, aes(x = Species, y = Mean_Height_cm, fill = Species)) +
  geom_bar(stat = "identity") +
  labs(
    title = "เปรียบเทียบค่าเฉลี่ย Height_cm ระหว่าง Species (กลุ่ม Control)",
    x = "Species",
    y = "ค่าเฉลี่ย Height_cm"
  ) +
  theme_minimal() +
  scale_fill_brewer(palette = "Pastel1")
```

5. เปรียบเทียบค่าเฉลี่ยของ Chlorophyll_Content ระหว่าง Species ในกลุ่ม fertilizer โดยใช้กราฟแท่ง
```{r}
#คำตอบข้อที่5
# โหลดแพ็กเกจที่จำเป็น
library(dplyr)
library(ggplot2)

# คำนวณค่าเฉลี่ยของ Chlorophyll_Content สำหรับแต่ละ Species ในกลุ่ม Fertilizer
chl_means <- plant_growth_data %>%
  filter(Treatment == "Fertilizer") %>%
  group_by(Species) %>%
  summarise(
    Mean_Chlorophyll = mean(Chlorophyll_Content, na.rm = TRUE)
  )

# สร้างกราฟแท่ง
ggplot(chl_means, aes(x = Species, y = Mean_Chlorophyll, fill = Species)) +
  geom_bar(stat = "identity") +
  labs(
    title = "เปรียบเทียบค่าเฉลี่ย Chlorophyll Content ระหว่าง Species (กลุ่ม Fertilizer)",
    x = "Species",
    y = "ค่าเฉลี่ย Chlorophyll Content"
  ) +
  theme_minimal() +
  scale_fill_brewer(palette = "Set2")
```

6. เปรียบเทียบค่าเฉลี่ยของ Days_to_Flowering ของทุก Species และ Treatment โดยใช้กราฟแท่ง
```{r}
#คำจอบข้อที่6
# โหลดแพ็กเกจที่จำเป็น
library(dplyr)
library(ggplot2)

# คำนวณค่าเฉลี่ย Days_to_Flowering สำหรับแต่ละ Species และ Treatment
flowering_means <- plant_growth_data %>%
  group_by(Species, Treatment) %>%
  summarise(
    Mean_Days_to_Flowering = mean(Days_to_Flowering, na.rm = TRUE)
  ) %>%
  ungroup()

# สร้างกราฟแท่ง
ggplot(flowering_means, aes(x = Species, y = Mean_Days_to_Flowering, fill = Treatment)) +
  geom_bar(stat = "identity", position = "dodge") +
  labs(
    title = "เปรียบเทียบค่าเฉลี่ย Days to Flowering แยกตาม Species และ Treatment",
    x = "Species",
    y = "ค่าเฉลี่ย Days to Flowering",
    fill = "Treatment"
  ) +
  theme_minimal() +
  scale_fill_brewer(palette = "Accent")
```

